【裁判字號】    97,上易,2131
【裁判日期】    971229
【裁判案由】    竊盜
【裁判全文】
臺灣高等法院臺中分院刑事判決        97年度上易字第2131號
上  訴  人
即  被  告  乙○○
                  （現另案於臺灣彰化監獄彰化分監執行）
            丙○○
                    （現另案於臺灣雲林第二監獄執行）
上列上訴人因竊盜案件，不服臺灣彰化地方法院97年度易字第
1389號中華民國97年9月30日第一審判決（起訴案號：臺灣彰化
地方法院檢察署97年度偵字第6414號），提起上訴，本院判決如
下：
    主  文
上訴駁回。
    事  實及理  由
一、本案經本院審理結果，認第一審判決認事用法及量刑均無不
    當，應予維持，並引第一審判決書記載之事實、證據及理由
    。（如附件）
二、被告丙○○上訴意旨略以：伊不知同案被告乙○○車上攜帶
    一把鐵剪，且該貨車又係乙○○所駕駛，伊既未攜帶凶器，
    不構成加重竊盜罪；被告乙○○上訴意旨略以：伊母之農田
    於案發前數日，失竊與本案同型之馬達一台，是日伊駕車搭
    載同案被告丙○○回家，看見系爭馬達，因貪小便宜，編個
    謊言，請丙○○幫忙搬馬達，且因該馬達連接一2尺長水管
    ，為避免發生意外，以隨車攜帶之家用剪刀將之剪除，應非
    攜帶凶器竊盜，案發後伊實感後悔，請求給予自新機會各等
    語。
三、本院查：
  (一)按刑法第三百二十一條第一項第三款之攜帶兇器竊盜罪，係
    以行為人攜帶兇器竊盜為其加重條件，此所謂兇器，其種類
    並無限制，凡客觀上足對人之生命、身體、安全構成威脅，
    具有危險性之兇器均屬之，且祇須行竊時攜帶此種具有危險
    性之兇器為已足，並不以攜帶之初有行兇之意圖為必要。螺
    絲起子為足以殺傷人生命、身體之器械，顯為具有危險性之
    兇器（最高法院79年台上字第5253號判例參照）。本件扣案
    之鐵剪一支依其外觀、製作之材質、功能，客觀上足對人之
    生命、身體、安全構成威脅，具有危險性，應屬兇器應無疑
    義。
  (二)被告丙○○於警詢時，就本件竊盜犯行坦承不諱，嗣於97年
    7月8日檢察官偵訊時供稱：「我有跟他（乙○○）講不要（
    行竊），後來他又回過來偷，我有幫他搬，因為馬達一個人
    搬不動」等語，足見被告丙○○於行竊之初，與乙○○即有
    竊盜之共同犯意聯絡。被告乙○○於行竊時，既以鐵剪剪斷
    馬達上之塑膠管，被告丙○○就此加重竊盜犯行，自應負共
    犯之責。
  (三)綜合上述，被告上開辯解，難以採信，本件事證明確，被告
    等二人之犯行，均堪認定。
四、原審因而適用刑事訴訟法第299條第1項前段，刑法第321條
    第1項第3款、第28條、第47條第1項、第38條第1項第2款等
    規定，並審酌被告兩人均前科累累，素行不良，屢經判刑服
    刑，仍不知悔改，惡性非輕；被告等犯罪後之態度、本件犯
    行所造成之損害等一切情狀，分別量刑如原審判決主文所示
    之刑，並就犯罪工具鐵剪依法宣告沒收，其認事用法核無違
    誤，量刑亦屬允當，被告二人猶執前詞提起上訴，其等上訴
    ，均為無理由，應予駁回。
五、據上論斷，應依刑事訴訟法第373條、第368條，判決如主文
    。
本案經檢察官甲○○到庭執行職務。
中    華    民    國    97    年    12    月    29    日
            刑事第四庭    審判長法  官  洪   耀   宗
                                法  官  蔡 王 金  全
                                法  官  劉   登   俊
以上正本證明與原本無異。
不得上訴。
                                書記官  粘   銘   環
中    華    民    國    97    年    12    月    31    日
附件
臺灣彰化地方法院刑事判決              97年度易字第1389號
公  訴  人  臺灣彰化地方法院檢察署檢察官
被      告  乙○○  男  37歲（民國○○年○月○○日生）
                    身分證統一編號：Ｚ000000000號
                    住彰化縣埔心鄉○○村○○路75巷46號
            丙○○  男  36歲（民國○○年○○月○○日生）
                    身分證統一編號：Ｚ000000000號
                    住彰化縣永靖鄉同仁村大宅巷11號
上列被告等因竊盜案件，經檢察官提起公訴（97年度偵字第6414
號），本院判決如下：
    主  文
丙○○共同犯攜帶兇器竊盜罪，累犯，處有期徒刑壹年，扣案鐵
剪壹支沒收之。
乙○○共同犯攜帶兇器竊盜罪，處有期徒刑拾月，扣案鐵剪壹支
沒收之。
    事實及理由
一、犯罪事實：
  (一)丙○○前因施用毒品案件，經本院94年度訴字第2號判決處
    有期徒刑1年，又因施用毒品案件，經本院94年度訴字第127
    0號判決處有期徒刑1年2月，又因竊盜案件經本院94年度簡
    上字第54號判決處有期徒刑4月，上述有期徒刑1年2月、4
    月，定應執行刑1年5月，與上述有期徒刑1年接續執行，民
    國（下同）96年6月29日縮刑假釋出監，本應至96年8月7日
    假釋期滿，然因中華民國96年度罪犯減刑條例施行，已於96
    年7月16日減刑法令生效時，視為已減刑而執行完畢（構成
    累犯）。
  (二)乙○○前因二件煙毒案件，先後經本院判處有期徒刑3年1月
    （83年度訴字第311號判決）、3年8月（83年度訴字第1371
    號判決），二案接續執行，86年3月28日假釋出監後，復經
    撤銷假釋，補服殘刑，92年2月20日縮刑執行完畢出監（不
    構成累犯）。
  (三)丙○○、乙○○均不知悔改，竟共同基於為自己不法所有之
    犯意聯絡，於97年7月8日下午1時30分許，在彰化縣永靖鄉
    ○○村○○段202號農地，共同將丁○所有放在灌溉溝渠上
    水溝蓋之抽水馬達一座（連著塑膠水管），竊取搬運到乙○
    ○之駕駛之車牌號碼4995- UD號自小貨車上，因抽水馬達連
    接著塑膠水管無法脫離，即由乙○○以車上放置之客觀上足
    供作兇器使用之鐵剪1把，剪斷塑膠水管（毀損部分未據告
    訴）丟掉，竊取上開抽水馬達（價值約新臺幣1萬5000元）
    得手，駕車離去。兩人駕車載著得手贓物，於97年7月8日下
    午2時許，行經在彰化縣永靖鄉○○路○段402巷口時，為警
    追捕查獲，並扣得上開鐵剪1把。
二、認定事實之證據及理由：
  (一)被告乙○○於警詢、偵查中、及本審理中，對上述事實均坦
    白承認。被告丙○○於警訊中承認竊盜，並於檢察官偵訊中
    承認有勸阻乙○○不要偷竊，但最後還是幫忙將馬達搬上車
    等情，但於審理中否認犯罪，辯稱：那天我搭乙○○便車回
    家，乙○○說那台馬達是他的朋友的，他與朋友講好了要借
    用，我在那邊等他朋友，等半個小時沒有人來，乙○○請我
    幫他一起搬運，馬達搬上車之後乙○○剪斷水管，後來警察
    在追緝乙○○的時候，我才懷疑那個東西不是他朋友的，我
    並無竊盜犯意云云。
  (二)被害人丁○於警詢中之證述，可證明上述抽水馬達為其失竊
    之財產，且丁○並不認識被告二人，不可能同意讓被告乙○
    ○搬走抽水馬達。
  (三)查獲照片5張，可證明抽水馬達原本放置在水溝蓋上，連接
    著塑膠排水管，被告必然要將水管與馬達脫離，才能將馬達
    搬走。若被告乙○○欺騙被告丙○○謊稱是向友人暫借，何
    以如此粗魯地將水管剪斷？豈是借用他人財物正常舉動？被
    告丙○○辯稱誤信是乙○○向友人借用云云，實難採信。
  (四)扣案剪刀1支為犯罪之工具。
  (五)綜上所述，被告丙○○辯解不足採信，本案事證明確，被告
    犯行均可確定。
三、論罪科刑之理由：
  (一)按刑法第321條第1項第3款之攜帶兇器竊盜罪，係以行為人
    攜帶兇器為其加重條件，此所謂兇器，其種類並無限制，凡
    客觀上足對人之生命、身體、安全構成威脅，具有危險性之
    兇器為已足，並不以攜帶之初有行兇之意圖為必要。查本件
    被告二人行竊所用之鐵剪，既可以用來剪斷排水管，且尖端
    銳利（有剪刀照片附警卷可證），客觀上顯足以對人身安全
    構成威脅，應屬刑法第321條第1項第3款所稱之「兇器」甚
    明。核被告丙○○、乙○○所為，均犯刑法第321條第1項第
    3款加重竊盜罪。
  (二)被告二人互有犯意聯絡、行為分擔，均為共同正犯。
  (三)被告丙○○有犯罪事實欄內之徒刑執行經過，此有臺灣高等
    法院被告全國前案紀錄表可證，有期徒刑執行完畢5年內故
    意再犯本罪，應依刑法第47條第1項論以累犯，並加重其刑
    。
  (四)量刑審酌：被告兩人均前科累累，素行不良，屢經判刑服刑
    ，仍不知悔改，惡性非輕；被告乙○○近年來毒品前科不斷
    ，亦明知自己多件毒品案件尚未判決，卻再犯案，惡性亦非
    輕微。被告丙○○自述擔任蔬果產銷班之臨時工，未婚。被
    告乙○○自述未婚，父母健在，自己曾經以臨時工、聯結車
    司機等為業等情。被告乙○○犯罪後坦承犯行，態度尚屬良
    好；被告丙○○犯後仍設法推卸責任給共犯乙○○承擔，未
    真誠悔過，兩人所行竊之馬達價值不斐，雖然贓物由被害人
    領回，但已造成相當困擾，被告二人未賠償被害人，二人年
    輕力壯，不思正當工作，竟貪圖不法所得，以非法方式牟利
    ，應予相當期間之拘禁，促使徹底反省等一切情狀，各量刑
    如主文所示之刑期。
  (五)凡供犯罪所用或因犯罪所得之物，若屬於被告或共犯所有，
    仍均應予以沒收。已扣案犯案用之鐵剪，為被告乙○○所有
    ，應諭知沒收如主文。
四、適用法條：
  (一)刑事訴訟法第229條第1項前段。
  (二)刑法第321條第1項第3款、第28條、第47條第1項、第38 條
    第1項第2款。
本案經檢察官王元郁到庭執行職務。
中    華    民    國    97    年    9    月      30    日
                    刑事第四庭  法  官  葉明松
以上正本證明與原本無異。
如不服本判決，應於判決送達後10日內，向本院提出上訴書狀，
上訴書狀應「敘述具體上訴理由」，並按他造當事人之人數附繕
本。「切勿逕送上級法院」。
告訴人或被害人對於判決如有不服具備理由請求檢察官上訴者，
其上訴期間之計算係以檢察官收受判決正本之日期為準。
中    華    民    國    97    年    9    月      30    日
                                書記官  施秀青
【附錄本案論罪法條】
中華民國刑法第321條
犯竊盜罪而有左列情形之一者，處 6 月以上、 5 年以下有期徒
刑：
一  於夜間侵入住宅或有人居住之建築物、船艦或隱匿其內而犯
    之者。
二  毀越門扇、牆垣或其他安全設備而犯之者。
三  攜帶兇器而犯之者。
四  結夥三人以上而犯之者。
五  乘火災、水災或其他災害之際而犯之者。
六  在車站或埠頭而犯之者。
前項之未遂犯罰之。


司法院資訊處製作；財團法人民間司法改革基金會備份。
